【裁判字號】    94,親,46
【裁判日期】    950915
【裁判案由】    否認子女
【裁判全文】
臺灣彰化地方法院民事判決                94年度親字第46號
原      告    丙○○
                          26.
訴訟代理人    洪秀一律師
被      告    乙○○
                          26.
兼法定代理人  甲○○
上列當事人間否認婚生子女事件，於民國95年09月01日言詞辯論
終結，本院判決如下：
    主      文
確認被告乙○○（男，民國○○年○○月○○日生，身分證統一編號：
Ｚ000000000號）並非原告丙○○自被告甲○○受胎所生之婚生子
。
訴訟費用由被告等共同負擔。
    事實及理由
一、原告主張：緣被告甲○○與原告原係夫妻，嗣於民國（下同
    ）94年08月15日兩願離婚，而被告乙○○係在原告與被告甲○○婚姻關係存續中受胎，並於93年11月12日誕生，經依民
    法第1063條第 1項規定推定為被告甲○○之婚生子，惟原告
    實與被告甲○○已分居十年餘，原告受胎期間並未與被告甲○○同居，原告自不可能自被告甲○○受孕而生下被告乙○○，故被告乙○○並非被告甲○○之親生子，依民法第1063
    條第 2項規定，提起否認婚生子女之訴，並聲明: 如主文所
    示。
二、被告甲○○抗辯：原告先前即拋棄其與被告甲○○所生之二
    位子女，又原告於懷孕並生下被告乙○○時，竟欺騙被告甲○○，未告知被告甲○○有被告乙○○這個小孩，被告甲○○不同意原告之請求。並聲明：(1)請求駁回原告之訴。(2)訴
    訟費用由原告負擔。
三、得心證之理由：
  (一)本件原告主張其與被告甲○○原係夫妻，嗣於94年08月15日
    兩願離婚，而被告乙○○係在原告與被告甲○○婚姻關係存
    續中受胎，並於93年11月12日誕生，經依民法第1063條第 1
    項規定推定為被告甲○○之婚生子，惟原告實與被告甲○○
    已分居十年餘，原告受胎期間並未與被告甲○○同居，原告
    自不可能自被告甲○○受孕而生下被告乙○○，故被告乙○○並非被告甲○○之親生子等事實，業據原告提出戶籍謄本
    二件及出生證明書一件為憑，並為被告甲○○所不爭執，又
    本院依職權函請財團法人彰化基督教醫院就被告乙○○進行
    血緣關係鑑定之結果，係認『遺傳標計檢驗結果，丙○○為
    乙○○的母親，不能排除尤寵惠與乙○○之親子關係，親子
    關係指數（CPI）為109784.000000000，親子關係概率（PP
    ）為99.000000000％』，此有彰化基督教醫院中華民國95年
    02月10日、案件編號第00000000號親子鑑定報告一件在卷可
    稽，足證被告乙○○實為訴外人尤寵惠之親生子，被告乙○○與被告甲○○間並無血緣關係，被告甲○○徒以：「原告
    先前即拋棄其與被告甲○○所生之二位子女，又原告於懷孕
    並生下被告乙○○時，竟欺騙被告甲○○，未告知被告甲○○有被告乙○○這個小孩，被告甲○○不同意原告之請求」
    等語置辯，委無足採，而堪認原告之主張為真實。
  (二)按從子女出生日回溯第一百八十一日起至第三百零二日止為
    受胎期間，民法第1062條第 1項著有明文。又妻之受胎，係
    在婚姻關係存續中者，推定其所生子女為婚生子女，如夫妻
    之一方能證明妻非自夫受胎者，得於知悉子女出生之日起，
    一年內提起否認之訴，民法第1063條第1項、第2項定有明文
    。本件原告受胎生下被告乙○○，其受胎期間既係在原告與
    被告甲○○婚姻關係存續中，則依法自應推定被告乙○○為
    原告與被告甲○○之婚生子，惟被告乙○○並非原告自被告
    甲○○受胎所生，已如前所述，從而，原告於知悉被告乙○○出生之日即93年11月12日起一年內之94年08月31日提起本
    件訴訟，於法洵屬有據，應予准許。
四、訴訟費用負擔之依據：民事訴訟法第78條、第85條第1項前
    段。
中    華    民    國    95    年    9     月    15    日
                        家事法庭法  官  邱月嬌
以上正本係照原本作成。
如對本判決上訴應於判決送達後20日向本院提出上訴狀（須附繕
本）。
中    華    民    國    95    年    9     月    15    日
                                書記官  陳昌哲


司法院資訊處製作；財團法人民間司法改革基金會備份。
